---
title: "Introduction to my package"
author: "SA24204167"
date: "`r Sys.Date()`"
output: rmarkdown::html_vignette
vignette: >
  %\VignetteIndexEntry{Introduction to my package}
  %\VignetteEngine{knitr::rmarkdown}
  %\VignetteEncoding{UTF-8}
---

```{r setup, include=FALSE}
knitr::opts_chunk$set(echo = TRUE)
```

## Preliminaries

#### 球面数据的分布函数

$d$-维欧氏空间中的单位球面$\mathcal{S}^{d-1}$上的分布函数和分位数函数是基于从球面上的一般概率测度$\mathrm{P}$（of non-vanishing densities）到球面均匀分布$\mathrm{P}^\mathbf{U}$的最优传输$\mathbf{F}$建立的。

我们定义球面距离$d(\mathbf{x},\mathbf{y})=|\mathrm{acos}(\mathbf{x}^T\mathbf{y})|$和点到点传输的成本函数$c(\mathbf{x}, \mathbf{y})=d^2(\mathbf{x}, \mathbf{y})/2$，该成本函数为Riemann距离。

对于$\mathcal{S}^{d-1}$上的随机向量$\mathbf{Z}\sim \mathrm{P}^\mathbf{Z}$，其分布函数为a.s.唯一的最优传输$\mathbf{F}:\mathcal{S}^{d-1}\rightarrow\mathcal{S}^{d-1}$，使得$\mathbf{F}\#\mathrm{P}^\mathbf{Z}=\mathrm{P}^\mathbf{U}$。

#### 经验分布函数

这种分布函数的经验版本则依赖于样本点$\mathbf{Z}^{(n)}$向人为构造的服从球面上的离散均匀分布的格点$\mathfrak{G}^{(n)}$的最优配对而建立。

记$\mathcal{P}([[ n]])$为$\{1,\dots,n\}$全体置换的集合。那么$\mathbf{Z}^{(n)}_1,\dots,\mathbf{Z}^{(n)}_n$的经验分布函数$\mathbf{F}^{(n)}:\mathbf{Z}^{(n)}\rightarrow \mathfrak{G}^{(n)}$满足
$$
\sum_{i=1}^{n}c(\mathbf{Z}_i^{(n)},\mathbf{F}^{(n)}(\mathbf{Z}_i^{(n)}))=\min_{T\in \mathcal{P}([[n]])}\sum_{i=1}^{n}c(\mathbf{Z}_i^{(n)}, \mathfrak{G}_{T(i)}^{(n)}).
$$

#### Rank and Sign

得到球面数据的Rank and Sign依赖于我们构造出蕴含rank和sign的自然定义的格点。首先我们对样本点数$n$进行如下分解：\begin{equation}
\begin{split}
    &n = n_Rn_S + n_0\text{, }~n_R, n_S\in \mathbb{Z}_+\text{,}~0\le n_0 < \text{min}\{n_R, n_S\}\text{，}\\
    &n_R, n_S\rightarrow \infty\text{ as }n\rightarrow \infty.
\end{split}
\end{equation}
我们这个包仅对三维欧氏空间中的单位球面上的随机向量进行求解经验分布，在这种情形下，我们接下来要说明的事情就变得非常直观。各位只需要想象地球的经纬线和它们彼此的交点。各格点围绕地球的自转轴（或者说北极点）旋转对称分布，我们约定北极点对应了$R = 0$以及$\mathbf{S} = 0$的点，那么从北纬90度往下，一层一层的纬线就对应了逐渐增大的rank($R$)，而经线的度数则反映了与rank正交（独立）的方向(sign, $\mathbf{S}$)的信息。显然这些格点在球面上是离散均匀分布的。（Note that 三维球面被在z轴的直径上均匀分布的横截面等分表面积。）

我们构造的格点由两部分组成：
1.$n_0$个北极点$\boldsymbol{\theta}^{(n)}$；
2.$n_R$条纬线与$n_S$条经线的交点。

这里忽略了说明如何估计北极点的位置的问题。根据rank和sign的旋转对称性，我们可以知道比较合理的与之对应的点是样本中位数，例如Fr\'echet均值，总之经过一些简单的操作我们可以得到北极点的相合估计$\hat{\boldsymbol{\theta}}^{(n)}$。

接下来只需要对样本点和该格点求解最小化传输成本的配对即可。

## Computational results

先生成数据：该数据的特点为，中心接近$(0, 0, 1)$, 理论上绕$(0,0,1)$旋转对称分布。

```{r}
library(MASS)
library(slam)
n = 500
data = mvrnorm(n, mu = c(0, 0, 3), Sigma = diag(3))
data = data / row_norms(data)
```

测试包里的两个R函数：（`Fn`和`RankSign`）

```{r}
library(SphRankSign)
temp = Fn(data, 25, 20, 0)
temp$FnTheta  ## the axis (North Pole)
Fnn = temp$Fn ## empirical distribution
Fnn[1:5, ]

res = RankSign(data, 25, 20, 0)
Rn = res$rank ## ranks
Rn[1:10]
Sn = res$sign ## signs
Sn[1:5, ]
res$FnTheta   ## the axis
```

R包里基于KM算法的Rcpp函数`opt_coupling`与`transport`包里的`transport`进行运算速度对比：

```{r}
p = length(data[1, ])

UU = array(rnorm(n*p) , dim = c(n,p))
U = diag(sqrt(diag(1/(UU%*%t(UU)))))%*%UU

d = matrix(NA, n, n)  ## transportation cost matrix
for(i in 1:n){
  for(j in 1:n){
    d[i,j] = (acos(t(data[i,])%*%U[j,]))^2/2
  }
}
library(transport)
library(Rcpp)
sourceCpp('../src/KM.cpp')

library(microbenchmark)
tm2 <- microbenchmark(
  ot1 = transport(rep(1, n), rep(1, n), costm = d, method = "networkflow")$to,
  ot2 = opt_coupling(d, rep(1, n))
)

knitr::kable(summary(tm2)[,c(1,3,5,6)])
```
